【裁判字號】    97,上訴,509
【裁判日期】    970501
【裁判案由】    竊盜等
【裁判全文】
臺灣高等法院臺中分院刑事判決         97年度上訴字第509號
上  訴  人  臺灣臺中地方法院檢察署檢察官
被      告  丙○○
                    （現於臺灣臺中監獄執行中）
上列上訴人因被告竊盜等案件，不服臺灣臺中地方法院96年度易
字第5652號中華民國96年12月10日第一審判決（起訴案號：臺灣
臺中地方法院檢察署96年度偵字第15770號），提起上訴，本院
判決如下：
    主  文
原判決關於附表編號五至八所示之妨害供公眾之電氣事業罪暨定
應執行刑部分撤銷。
丙○○犯附表編號五所示妨害供公眾之電氣事業罪，累犯，處有
期徒刑陸月，減為有期徒刑參月。又犯附表編號六所示妨害供公
眾之電氣事業罪，累犯，處有期徒刑肆月，減為有期徒刑貳月。
又犯附表編號七所示妨害供公眾之電氣事業罪，累犯，處有期徒
刑肆月，減為有期徒刑貳月。又犯附表編號八所示妨害供公眾之
電氣事業罪，累犯，處有期徒刑參月，減為有期徒刑壹月又拾伍
日。
其他上訴駁回（即所犯附表編號一至四所示之攜帶兇器竊盜罪）
。
上開撤銷改判部分與上訴駁回部分，所處之刑應執行有期徒刑壹
年伍月。
    犯罪事實
一、丙○○前因違反毒品危害防制條例案件，經台灣台中地方法
    院以九十年度訴字第一七四七號判處有期徒刑七月、四月，
    應執行有期徒刑十月確定，於民國九十一年九月十九日入監
    ，九十二年八月六日因縮短刑期假釋出監，嗣於九十二年十
    二月九日撤銷保護管束，於九十三年十一月十六日入監，於
    九十四年十一月二十七日縮刑期滿執行完畢。詎仍不知悔改
    ，竟仍分別基於意圖為自己不法之所有之犯意，在如附表編
    號一、二、三、四所示時間、地點，以持其所有，客觀上對
    人生命、身體足生危害，得作為兇器使用之鐵製剪刀一把，
    以剪斷電纜線之方式（下稱犯罪事實一、二、三、四）；另
    於附表編號五、六、七、八所示之時間、地點，則以徒手拉
    扯電纜線之方式（下稱犯罪事實五、六、七、八），竊取臺
    灣電力股份有限公司（下稱臺電公司）所有供公共供電用之
    銅玻璃電線數批，以此方式造成臺灣電力股份有限公司對於
    各該地區用電戶之輸電中斷，因而妨害供公眾之電氣事業。
    （詳細犯罪時間、地點、方式及財物，均詳見附表）
二、案經丙○○自首及臺中市警察局第五分局報請臺灣臺中地方
    法院檢察署檢察官偵查起訴。
    理    由
一、證據能力之認定：
(一)按被告以外之人於檢察事務官、司法警察官或司法警察調查
    中所為之陳述，與審判中不符時，其先前之陳述具有較可信
    之特別情況，且為證明犯罪事實存否所必要者，得為證據；
    又被告以外之人於審判中有傳喚不到之情形，其於檢察事務
    官、司法警察官或司法警察調查中所為之陳述，經證明具有
    可信之特別情況，且為證明犯罪事實之存否所必要者，得為
    證據，刑事訴訟法第一百五十九條之二、第一百五十九條之
    三第三款分別定有明文。又被告以外之人於審判外之陳述，
    雖不符合同法第一百五十九條之一至第一百五十九條之四之
    規定，但經當事人於審判程序同意作為證據，法院審酌該言
    詞陳述或書面陳述作成時之情況，認為適當者，亦得為證據
    。當事人、代理人或辯護人於法院調查證據時，知有第一百
    五十九條第一項不得為證據之情形，而未於言詞辯論終結前
    聲明異議者，視為有前項之同意，刑事訴訟法第一百五十九
    條之五亦有規定。其立法意旨在於傳聞證據未經當事人之反
    對詰問予以核實，原則上先予排除。惟若當事人已放棄反對
    詰問權，於審判程序中表明同意該等傳聞證據可作為證據；
    或於言詞辯論終結前未聲明異議，基於尊重當事人對傳聞證
    據之處分權，及證據資料愈豐富，愈有助於真實發見之理念
    ，且強化言詞辯論主義，使訴訟程序得以順暢進行，上開傳
    聞證據亦均具有證據能力。（最高法院九十六年度臺上字第
    五三四○號判決意旨參照）。經查，本判決下列所引用之各
    該被告以外之人於審判外之陳述，雖屬傳聞證據，然證人即
    臺電公司線路設計員甲○○（下稱證人甲○○）於警詢中之
    陳述係出於自由意思為之，且陳述之時點較接近於事實發生
    之時點，陳述之內容係其親自見聞之事，亦無不法取供之情
    形，且於本院審理時予以提示並告以要旨，踐行調查程序，
    並經檢察官、被告丙○○表示「並無」意見，則檢察官、被
    告丙○○已「知有」同法第一百五十九條第一項不得為證據
    之情形，而未於言詞辯論終結前聲明異議。是以其於警詢陳
    述當時之客觀情況具有較可信之特別情況，復為證明本件犯
    罪事實存否所必要，亦應認有證據能力。
(二)另臺中市警察局第五分局現場勘察報告、採驗紀錄表、內政
    部警政署刑事警察局九十六年二月五日、三月二十九日之鑑
    驗書、電力線路失竊現場調查表、現場照片二十八張等資料
    ，依卷證所示，其等作成之狀態，並無違背其等個人意思而
    為陳述，或其他違法取供、不法取得之情形，且公訴人、被
    告丙○○於本院審理中表示對於本件卷內已存在之證據之證
    據能力不爭執，足認並無顯不可信之情況，且本院審酌臺中
    市警察局第五分局現場勘察報告、採驗紀錄表、內政部警政
    署刑事警察局九十六年二月五日、三月二十九日之鑑驗書、
    電力線路失竊現場調查表、現場照片二十八張等資料，並無
    遭人情施壓或干擾，亦無不當取供或違法取得之情形，復為
    本院事實認定之重要依據，認為以之作為本案之證據亦屬適
    當，是臺中市警察局第五分局現場勘察報告、採驗紀錄表、
    內政部警政署刑事警察局九十六年二月五日、三月二十九日
    之鑑驗書、電力線路失竊現場調查表、現場照片二十八張等
    資料，均具有證據能力。
二、上揭犯罪事實，業據被告丙○○坦承不諱，且經證人甲○○
    於警詢時證述在卷，且有臺中市警察局第五分局現場勘察報
    告、採驗紀錄表、內政部警政署刑事警察局九十六年二月五
    日、三月二十九日之鑑驗書、電力線路失竊現場調查表、現
    場照片二十八張等附卷可稽。是被告上揭犯行，事證明確，
    堪以認定。
三、查鐵製剪刀之主要構成部分為鐵質，係具鋒利之部位，且有
    一定之重量，以之擊打人體，足以傷害人之生命，具有客觀
    上之危險性，自屬兇器，又被告丙○○竊取臺電公司之電纜
    線，依電業法第一百零五條之規定，應依刑法之規定，從重
    處斷。故核被告丙○○所為，係違反電業法第一百零五條，
    應就犯罪事實一至四部分，依刑法第三百二十一條第一項第
    三款之攜帶兇器竊盜罪及刑法第一百八十八條之妨害公用事
    業罪處斷。就犯罪事實五、六、七、八部分，則依刑法第三
    百二十條第一項之竊盜罪及同法第一百八十八條之妨害公用
    事業罪處斷。檢察官起訴書雖漏未論列被告丙○○所為係觸
    犯電業法第一百零五條之規定，惟於社會基礎事實相同之情
    形下，且業經公訴人於原審當庭變更起訴法條，本院自得予
    以審理，且毋庸再變更起訴法條。另被告丙○○所犯攜帶兇
    器竊盜罪與妨害公用事業罪，及普通竊盜罪與妨害公用事業
    罪，係一行為觸犯二罪名，為想像競合犯，應從一重之攜帶
    兇器竊盜罪、妨害公用事業罪論斷。被告所犯上開四次攜帶
    兇器竊盜罪及四次妨害公用事業罪，犯意各別，應分論併罰
    。又查被告前因違反毒品危害防制條例案件，經台灣台中地
    方法院以九十年度訴字第一七四七號判處有期徒刑七月、四
    月，應執行有期徒刑十月確定，於九十一年九月十九日入監
    ，九十二年八月六日因縮短刑期假釋出監，嗣於九十二年十
    二月九日撤銷保護管束，於九十三年十一月十六日入監，於
    九十四年十一月二十七日縮刑期滿執行完畢，有臺灣高等法
    院被告前案紀錄表附卷可稽，其在有期徒刑執行完畢後，五
    年以內故意再犯本件有期徒刑以上之罪，為累犯，各應依刑
    法第四十七條第一項規定加重其刑。又被告丙○○於竊盜得
    手後，在臺中市警察局第五分局警員製作筆錄時，於其上開
    犯行（犯罪事實二、三、四、六、七、八）未為任何有偵查
    犯罪職權之公務員知悉前，當場向警員自首，承認其為肇事
    人，而接受裁判，有記載被告丙○○上開自首情形之調查筆
    錄附卷可參（見臺中市警察局第五分局中分五偵字第○九六
    ○○一七五七七號卷，下稱警卷，第四頁），合於刑法第六
    十二條前段所定對於未發覺之犯罪自首而接受裁判之要件，
    應依該條規定減輕其刑，並就上揭犯罪事實二、三、四、六
    、七、八等部分，先加後減之。
四、原審就被告附表編號五至八所示犯行據以論罪科刑，固非無
    見，惟刑法第三百二十條之普通竊盜罪與同法第一百八十八
    條之妨害公用事業罪之法定主刑種類及刑度均相同，無法依
    同法第三十五條比較輕重，自應依其犯罪之情節定之，而刑
    法第六十一條第二款規定之普通竊盜罪，依法得免除其刑，
    而同法第一百八十八條之妨害公用事業罪並不在刑法第六十
    一條得免除其刑之列，是以第一百八十八條之妨害公用事業
    罪，情節實重於第三百二十條之普通竊盜罪，原審疏未比較
    ，而論刑法第三百二十條之普通竊盜罪情節較重，尚有未洽
    ；又，附表編號五未自首且價值顯逾附表六、七、八，情節
    較重，然原審在量刑上，有未盡罪刑相當之處，檢察官此部
    分之上訴為有理由，應由本院將原判決關於此部分連同定應
    執行刑一併撤銷改判。爰審酌被告素行不佳，且正值青壯，
    身強體健卻不思努力，反為己利而竊取電纜並因此妨害公用
    事業，惟犯後坦承犯行，態度良好等一切情狀，各量處如主
    文第二項所示之刑，又被告犯罪均在中華民國九十六年四月
    二十四日以前，合於中華民國九十六年罪犯減刑條例第二條
    第一項第三款之規定，且無該條例第三條規定不予減刑之情
    形，並均依中華民國九十六年罪犯減刑條例第二條第一項第
    三款、第七條、第十條等規定，各減其宣告刑二分之一。
五、至被告所犯附表編號一至四所示加重竊盜犯行，原審因適用
    電業法第一百零五條，刑法第十一條前段、第三百二十一條
    第一項第三款、第一百八十八條、第五十五條、第四十七條
    第一項、第六十二條前段，中華民國九十六年罪犯減刑條例
    第二條第一項第三款之規定，審酌被告素行不佳，且正值青
    壯，身強體健卻不思努力，反為己利而竊取電纜並因此妨害
    公用事業，惟犯後坦承犯行，態度良好等一切情狀，各量處
    有期徒刑八月、七月、七月及七月，減為有期徒刑四月、三
    月又十五日、三月又十五日及三月又十五日。經核其認事用
    法並無違誤，量刑亦稱妥適。檢察官指摘量刑過輕，為無理
    由，此部分上訴應予駁回。
六、上開撤銷改判部分與上訴駁回部分，所處之刑，定應執行之
    刑，如主文第四項所示。
據上論斷，應依刑事訴訟法第368條、第369條第1項前段、第364
條、第299條第1項前段，電業法第105條，刑法第320條第1項、
第188條、第62條前段、第47條第1項、第55條、第51條第5款，
刑法施行法第1條之1，中華民國96年罪犯減刑條例第2條第1項第
3款、第7條、第10條，判決如主文。
本案經檢察官乙○○到庭執行職務。
中    華    民    國    97    年     5    月     1    日
            刑事第八庭  審判長法  官  羅  得  村
                              法  官  張  靜  琪
                              法  官  吳  進  發
上列正本證明與原本無異。
如不服本判決應於收受送達後十日內向本院提出上訴書狀，其未
敘述上訴之理由者並得於提起上訴後十日內向本院補提理由書（
均須按他造當事人之人數附繕本）。
                              書記官  柯  孟  伶
中    華    民    國    97    年     5    月     1    日
附錄本案論罪科刑法條全文
中華民國刑法第320條
（普通竊盜罪、竊佔罪）
意圖為自己或第三人不法之所有，而竊取他人之動產者，為竊盜
罪，處 5 年以下有期徒刑、拘役或 5 百元以下罰金。
意圖為自己或第三人不法之利益，而竊佔他人之不動產者，依前
項之規定處斷。
前二項之未遂犯罰之。
刑法第321條第1項第3款：
犯竊盜罪而有左列情形之1者，處6月以上5年以下有期徒刑：
三  攜帶兇器而犯之者。
刑法第188條：
妨害鐵路、郵務、電報、電話或供公眾之用水、電氣、煤氣事業
者，處5年以下有期徒刑拘役或5百元以下罰金。
附表：
┌──┬────┬─────┬────┬─────────┬──────┬───┐
│編號│犯罪時間│犯罪地點  │被害人  │竊得財物及妨害之公│竊取方式    │備註  │
│    │        │          │        │用事業            │            │      │
├──┼────┼─────┼────┼─────────┼──────┼───┤
│ 一 │九十五年│臺中市北屯│臺電公司│1.銅玻璃電線（PVC │持客觀上足供│      │
│    │十月十二│區○○路二│        │  風雨線）一批（長│兇器用之鐵剪│      │
│    │日      │段（起訴書│        │  七百三十二公尺，│刀一把，剪斷│      │
│    │        │誤載為東山│        │  重一百九十三點二│電纜線之方式│      │
│    │        │路）八十二│        │  公斤，約價值新臺│行竊        │      │
│    │        │號旁（桿號│        │  幣二萬一千九百六│            │      │
│    │        │：G6654/FB│        │  十元）          │            │      │
│    │        │20-FA05-EA│        │2.公用事業臺電公司│            │      │
│    │        │91-G6653/E│        │  之正常供電      │            │      │
│    │        │E77）     │        │                  │            │      │
├──┼────┼─────┼────┼─────────┼──────┼───┤
│ 二 │九十五年│臺中市北屯│臺電公司│1.銅玻璃電線（PVC │同上        │自首  │
│    │十一月二│區光西巷八│        │  風雨線）一批（長│            │      │
│    │十日    │十號前（桿│        │  一百八十九公尺，│            │      │
│    │        │號：G6652/│        │  重四十九點三公斤│            │      │
│    │        │CE47-G6653│        │  ，約價值新臺幣五│            │      │
│    │        │/CA02)    │        │  千六百七十元）  │            │      │
│    │        │          │        │2.公用事業臺電公司│            │      │
│    │        │          │        │  之正常供電      │            │      │
├──┼────┼─────┼────┼─────────┼──────┼───┤
│ 三 │九十五年│臺中市北屯│臺電公司│1.銅玻璃電線（PVC │同上        │自首  │
│    │十二月十│區光西巷九│        │  風雨線）一批（長│            │      │
│    │七日    │十八號前（│        │  一百四十一公尺，│            │      │
│    │        │桿號：G655│        │  重三十六點八公斤│            │      │
│    │        │3/HA36-HA5│        │  ，約價值新臺幣四│            │      │
│    │        │5）       │        │  千二百三十元）  │            │      │
│    │        │          │        │2.公用事業臺電公司│            │      │
│    │        │          │        │  之正常供電      │            │      │
├──┼────┼─────┼────┼─────────┼──────┼───┤
│ 四 │九十五年│臺中市北屯│臺電公司│1.銅玻璃電線（PVC │同上        │自首  │
│    │十二月二│區橫坑巷七│        │  風雨線）一批（長│            │      │
│    │十六日  │十一號前（│        │  七十五公尺，重十│            │      │
│    │        │桿號：G685│        │  九點五公斤，約價│            │      │
│    │        │0/GB17）  │        │  值新臺幣二千二百│            │      │
│    │        │          │        │  五十元）        │            │      │
│    │        │          │        │2.公用事業臺電公司│            │      │
│    │        │          │        │  之正常供電      │            │      │
├──┼────┼─────┼────┼─────────┼──────┼───┤
│ 五 │九十五年│臺中市北屯│臺電公司│1.銅玻璃電線（PVC │以徒手拉扯電│      │
│    │十二月三│區濁水巷十│        │  風雨線）一批（長│纜線之方式行│      │
│    │十一日  │九號旁（桿│        │  五百一十六點二公│竊          │      │
│    │        │號：G6853/│        │  尺，重一百三十四│            │      │
│    │        │DA24-CB41-│        │  點七公斤，約價值│            │      │
│    │        │BB94-BB56)│        │  新臺幣一萬五千四│            │      │
│    │        │          │        │  百八十六元）    │            │      │
│    │        │          │        │2.公用事業臺電公司│            │      │
│    │        │          │        │  之正常供電      │            │      │
├──┼────┼─────┼────┼─────────┼──────┼───┤
│ 六 │九十六年│臺中市北屯│臺電公司│1.銅玻璃電線（PVC │同上        │自首  │
│    │一月三日│區清水巷四│        │  風雨線）一批（長│            │      │
│    │        │十三號前（│        │  二百零七公尺，重│            │      │
│    │        │桿號：G715│        │  五十四公斤，約價│            │      │
│    │        │1/BA94-CA2│        │  值新臺幣六千二百│            │      │
│    │        │2-CA41）  │        │  一十元）        │            │      │
│    │        │          │        │2.公用事業臺電公司│            │      │
│    │        │          │        │  之正常供電      │            │      │
├──┼────┼─────┼────┼─────────┼──────┼───┤
│ 七 │九十六年│臺中市北屯│臺電公司│1.銅玻璃電線（PVC │同上        │自首  │
│    │一月七日│區和平巷十│        │  風雨線）一批（長│            │      │
│    │        │八之三號前│        │  一百七十七公尺，│            │      │
│    │        │（桿號：G6│        │  重四十六點二公斤│            │      │
│    │        │448/BB44-B│        │  ，約價值新臺幣五│            │      │
│    │        │B95）     │        │  千三百一十元）  │            │      │
│    │        │          │        │2.公用事業臺電公司│            │      │
│    │        │          │        │  之正常供電      │            │      │
├──┼────┼─────┼────┼─────────┼──────┼───┤
│ 八 │九十六年│臺中市北屯│臺電公司│1.銅玻璃電線（PVC │同上        │自首  │
│    │一月七日│區光西巷七│        │  風雨線）一批（長│            │      │
│    │        │十二號前（│        │  十八公尺，重四點│            │      │
│    │        │桿號：G665│        │  七公斤，約價值新│            │      │
│    │        │2/BB88）  │        │  臺幣五百四十元）│            │      │
│    │        │          │        │2.公用事業臺電公司│            │      │
│    │        │          │        │  之正常供電      │            │      │
└──┴────┴─────┴────┴─────────┴──────┴───┘


司法院資訊處製作；財團法人民間司法改革基金會備份。
